臺灣高等法院高雄分院刑事判決　　　　 96年度上易字第815號
上　訴　人
即　被　告　甲○○
　　　　　　　　　　之3號(另案在臺灣高雄監獄執行中)
上列上訴人因竊盜案件，不服臺灣高雄地方法院96年度易字第49
號中華民國96年7 月13日第一審判決（起訴案號：臺灣高雄地方
法院檢察署95年度偵緝字第2373號），提起上訴，本院判決如下
：
    主  文
上訴駁回。
    事  實
一、甲○○與乙○○（業經原審法院判處罪刑確定）共同基於意
    圖為自己不法所有之犯意聯絡，於民國95年4 月23日中午12
    時30分許，由乙○○駕駛其姐劉麗娟所有車牌號碼4069－JL
    號自用小客車搭載甲○○，前往丙○○位於高雄市鳳山市○
    ○○路100 巷36弄15號住處，趁無人在家之際，由乙○○按
    鈴確認無人在家並在該住處外把風，即推由甲○○逾越該住
    處大門上缺口縫隙，徒手進入屋內（侵入住宅部分未據告訴
    ），上二樓竊取房間內之黃金元寶1 枚、項鍊6 條、手鍊2
    對、戒指16枚、黃金鍍飾皮帶1 條、金豬1 對、玉墜2 枚、
    白金領帶夾1 枚、領帶2 條、皮夾2 個、台新銀行支票1張
    、新臺幣（下同）11萬餘元等物，得手後裝入2 只袋子內，
    乙○○、甲○○旋駕駛該自用小客車離去，事後甲○○將上
    開金飾變現，並從中分取2 萬元予乙○○。嗣於95年7 月31
    日22時20分許，在高雄縣大寮鄉○○○路344 巷之3 號為警
    通緝查獲。
二、案經高雄市政府警察局三民第一分局報告臺灣高雄地方法院
    檢察署檢察官偵查起訴。
    理  由
一、被告甲○○於原審法院審理中矢口否認竊盜犯行，惟查：上
    開事實，業據被告甲○○於本院審理中坦承不諱，核與同案
    被告乙○○於原審法院所供及證人丙○○、劉麗娟於警詢中
    之證詞相符 (被告甲○○對證據能力不爭執)， 並有現場監
    視錄影帶翻拍照片在卷可稽，再參以同案被告乙○○於原審
    證述其於案發後曾以行動電話與被告甲○○討論竊案等語，
    而被告甲○○所有門號0000000000號行動電話，於95年4 月
    23日案發後之翌日（即24日）凌晨3 時18、37分許及同月25
    日晚間9 時32分許，與乙○○所使用之門號0000000000號行
    動電話確有通話紀錄等情，有0000000000門號之申請登記資
    料、雙向通聯紀錄在卷可稽，又門號0000000000號行動電話
    使用者於案發前後之95年4 月22日至同月25日間收訊基地台
    位置為高雄縣大寮鄉○○路190 之18至20號13樓頂、同鄉○
    ○路151 號第5 宿舍4 樓頂、同鄉○○路16巷14號15樓等地
    ，均在被告甲○○位於高雄縣大寮鄉○○○路344 巷內住處
    可收發訊範圍內乙節，則有台灣大哥大股份有限公司95年9
    月1 日95台信網字第1352號函說明內容及同公司門號000000
    0000號行動電話之雙向通聯紀錄在卷可稽，足證被告甲○○
    之自白及同案被告乙○○之證詞確與事實相符，應可採信。
    本件事證明確，被告甲○○犯行洵堪認定。
二、核被告甲○○所為，係犯刑法第321 條第1 項第2 款之逾越
    門扇竊盜罪。被告甲○○與同案被告乙○○間，就上開犯行
    ，有犯意聯絡及行為分擔，均為共同正犯 (按被告行為後，
    刑法第28條業於94年2 月2 日修正公布，並於95年7 月1 日
    施行，被告行為時，修正前刑法第28條規定：「二人以上共
    同實施犯罪之行為者，皆為正犯。」，修正後刑法第28條則
    規定：「二人以上共同實行犯罪之行為者，皆為正犯。」，
    修正後之規定已限縮於共同實行犯罪行為者始成立共同正犯
    ，排除陰謀犯、預備犯共同正犯，修正後規定對被告較有利
    ，自應適用修正後刑法第28條規定)。
三、被告甲○○犯罪事證明確，原判決依據刑法第28條、第321
    條第1 項第2 款規定，並審酌被告貪圖私利，即逾越門扇侵
    入他人住宅內行竊，妨害他人居家安寧，所竊物品僅現金就
    有11萬餘元，另有大批金飾等物，價值至鉅，又迄今均未返
    還被害人，填補被害人損失，惡性非輕，所為自應受有相當
    程度之刑事非難，另考量被告甲○○始終否認犯行，態度非
    佳，又分擔入屋下手行竊工作等一切情狀，就被告甲○○部
    分量處有期徒刑1 年8 月。經核原判決認事用法均無違誤，
    量刑亦稱妥適，被告甲○○於本院審理中雖坦承犯行，但其
    並未賠償被害人損失，實難因其事後於本院坦認犯行即邀得
    輕判，被告甲○○上訴意旨指摘原判決量刑過重，為無理由
    ，應予駁回。
四、同案被告乙○○部分，業經撤回上訴，本院自不予論述。
據上論斷，應依刑事訴訟法第368條，判決如主文。
本案經檢察官陳建年到庭執行職務。
中　　華　　民　　國　　96　　年　　9 　　月　　28　　日
                  刑事第九庭    審判長法  官  莊秋桃
                                      法  官  陳  箐
                                      法  官  范惠瑩
以上正本證明與原本無異。
不得上訴。
中　　華　　民　　國　　96　　年　　9 　　月　　28　　日
                                      書記官  吳華榮
附錄本判決論罪刑之法條：
刑法第321條第1 項
犯竊盜罪而有左列情形之一者，處6 月以上、5 年以下有期徒刑
：
一、於夜間侵入住宅或有人居住之建築物、船艦或隱匿其內而犯
    之者。
二、毀越門扇、牆垣或其他安全設備而犯之者。
三、攜帶兇器而犯之者。
四、結夥三人以上而犯之者。
五、乘火災、水災或其他災害之際而犯之者。
六、在車站或埠頭而犯之者。
